臺灣臺北地方法院小額民事判決
　　　　　　　　　　　　　　　　  110年度北小字第3318號
原      告  台灣電力股份有限公司臺北市區營業處

法定代理人  張建川  


訴訟代理人  吳詩雯  
被      告  魔法衣櫥有限公司


法定代理人  葉柏瑋  

上列當事人間給付電費事件，於中華民國110年10月5日言詞辯論
終結，本院判決如下：
    主    文
被告應給付原告新臺幣玖仟柒佰陸拾肆元，及附表之利息。
訴訟費用新臺幣壹仟元由被告負擔。
本判決得假執行；被告如以新臺幣玖仟柒佰陸拾肆元為原告預供
擔保後，得免為假執行。
    事實及理由
一、原告主張：被告為（電號：00000000000)用電人，積欠原告
    民國109年6月、8月、10月及11月電費合計新臺幣(下同)976
    4元，發函催收被告均置之不理，迄今尚積欠如主文所示之
    金額未給付。並聲明：被告應給付原告9764元，及自訴狀繕
    本送達之翌日起至清償日止，按年利率5％計算之利息。
二、被告則以：被告已經和房東終止合約，但是房東沒有變更用
    電人。我認為這是台電的制度的問題，我認為不合理。並聲
    明：原告之訴駁回。
三、得心證之理由：
　㈠當事人主張有利於己之事實者，就其事實有舉證之責任，民
    事訴訟法第277 條前段定有明文，是民事訴訟如係由原主張
    權利者，應先由原告負舉證之責，若原告先不能舉證，以證
    實自己主張之事實為真實，則被告就其抗辯事實即令不能舉
    證，或其所舉證據尚有疵累，亦應駁回原告之請求（最高法
    院17年上字第917 號判例意旨參照）。又事實有常態與變態
    之分，其主張常態事實者無庸負舉證責任，反之，主張變態
    事實者，則須就其所主張之事實負舉證責任（最高法院86年
    度台上字第891 號判決意旨參照）。
　㈡原告主張被告為實際用電人，因積欠原告電費合計9764元，
    爰起訴主張被告應給付電費，業據原告提出台灣電力公司10
    9年6月、8月、10月、11月繳費憑證為據，被告雖以前情詞
    置辯。惟被告仍為臺北市○○區○○○路○段000巷00號3樓之2之
    用電申請人，自應繳納積欠之前開電費，至於其與房東睦昇
    建設股份有限公司(下簡稱睦昇公司)之爭端，基於債之相對
    性，實無法拘束原告，宜由被告另訴向睦昇公司主張之，被
    告所辯實非可採，原告前揭主張為有理由，應予准許。
　㈢綜上所述，原告主張被告應給付原告9764元，及自訴狀繕本
    送達之翌日(110年7月22日，本院卷第23頁)起至清償日止，
    按年利率5％計算之利息，為有理由，應予准許。
三、本件原告勝訴部分，係就民事訴訟法第436條之8適用小額訴
    訟程序所為被告敗訴之判決，依同法第436 條之20規定，應
    依職權宣告假執行，並依同法第436 條之23準用第436 條第
    2 項，適用同法第392 條第2 項規定，依職權宣告被告如預
    供擔保，得免為假執行。
四、本件訴訟費用額，依後附計算書確定如主文所示金額。
中　　華　　民　　國　　110 　年　　10　　月　　21　　日
                      臺北簡易庭  法  官  趙子榮
以上正本證明與原本無異。
如不服本判決，須以違背法令為理由，於判決送達後20日內向本
庭提出上訴狀（應按他造當事人之人數附繕本）；如委任律師提
起上訴者，應一併繳納上訴審裁判費。
中　　華　　民　　國　　110 　年　　10　　月　　21　　日
                                  書記官  陳怡安
計   算   書：
項        目             金   額（新臺幣）    備    註
第一審裁判費             1000元
合        計             1000元

附表：
  計息本金  （新臺幣）     利息請求期間       （民國）  年息 （％）    9764元 110年7月22日起至清償日止   5 

附錄：
一、民事訴訟法第436條之24第2項：
    對於小額程序之第一審裁判上訴或抗告，非以其違背法令為
    理由，不得為之。
二、民事訴訟法第436條之25：
    上訴狀內應記載上訴理由，表明下列各款事項：
    （一）原判決所違背之法令及其具體內容。
    （二）依訴訟資料可認為原判決有違背法令之具體事實。